# 请教企业每年二三季度进资产减值测试合理吗？

提问人：dilly12 时间：2013-05-13 20:40:46
资产减值会计准则要求是“企业应当在资产负债表日判断资产是否存在可能发生减值的迹象。”企业每年二三季度进行减值测试是否合理？

回答人：chenyiwei
对于需首先判断有无减值迹象，在发现减值迹象时才需要进行具体减值测试的资产，其减值迹象的判断和减值测试应在期末资产负债表日进行。 对于无论是否发现减值迹象，均需定期进行减值测试的商誉、使用寿命不确定的无形资产等，可以在一年内的任何时候进行减值测试，但每年的减值测试基准日应当相同。并同时遵循IAS 36中关于测试时间的其他规定（IAS 36.96：The annual impairment test for a cash-generating unit to which goodwill has been allocated may be performed at any time during an annual period, provided the test is performed at the same time every year. Different cash-generating units may be tested for impairment at different times. However, if some or all of the goodwill allocated to a cash-generating unit was acquired in a business combination during the current annual period, that unit shall be tested for impairment before the end of the current annual period.；IAS 36.10(a)：test an intangible asset with an indefinite useful life or an intangible asset not yet available for use for impairment annually by comparing its carrying amount with its recoverable amount. This impairment test may be performed at any time during an annual period, provided it is performed at the same time every year. Different intangible assets may be tested for impairment at different times. However, if such an intangible asset was initially recognised during the current annual period, that intangible asset shall be tested for impairment before the end of the current annual period.）。